<?xml version='1.0' encoding='utf-8'?>
<verb default="eisfhear" disambig="">
  <verbalNoun default="eisfhearadh" />
  <verbalAdjective default="eisfheartha" />
  <tenseForm default="eisfhear" tense="Past" dependency="Indep" person="Base" />
  <tenseForm default="eisfhearamar" tense="Past" dependency="Indep" person="Pl1" />
  <tenseForm default="eisfhearadar" tense="Past" dependency="Indep" person="Pl3" />
  <tenseForm default="eisfhearadh" tense="Past" dependency="Indep" person="Auto" />
  <tenseForm default="eisfhear" tense="Past" dependency="Dep" person="Base" />
  <tenseForm default="eisfhearamar" tense="Past" dependency="Dep" person="Pl1" />
  <tenseForm default="eisfhearadar" tense="Past" dependency="Dep" person="Pl3" />
  <tenseForm default="eisfhearadh" tense="Past" dependency="Dep" person="Auto" />
  <tenseForm default="eisfhearadh" tense="PastCont" dependency="Indep" person="Base" />
  <tenseForm default="eisfhearainn" tense="PastCont" dependency="Indep" person="Sg1" />
  <tenseForm default="eisfheartá" tense="PastCont" dependency="Indep" person="Sg2" />
  <tenseForm default="eisfhearaimis" tense="PastCont" dependency="Indep" person="Pl1" />
  <tenseForm default="eisfhearaidís" tense="PastCont" dependency="Indep" person="Pl3" />
  <tenseForm default="eisfheartaí" tense="PastCont" dependency="Indep" person="Auto" />
  <tenseForm default="eisfhearadh" tense="PastCont" dependency="Dep" person="Base" />
  <tenseForm default="eisfhearainn" tense="PastCont" dependency="Dep" person="Sg1" />
  <tenseForm default="eisfheartá" tense="PastCont" dependency="Dep" person="Sg2" />
  <tenseForm default="eisfhearaimis" tense="PastCont" dependency="Dep" person="Pl1" />
  <tenseForm default="eisfhearaidís" tense="PastCont" dependency="Dep" person="Pl3" />
  <tenseForm default="eisfheartaí" tense="PastCont" dependency="Dep" person="Auto" />
  <tenseForm default="eisfhearann" tense="PresCont" dependency="Indep" person="Base" />
  <tenseForm default="eisfhearaim" tense="PresCont" dependency="Indep" person="Sg1" />
  <tenseForm default="eisfhearaimid" tense="PresCont" dependency="Indep" person="Pl1" />
  <tenseForm default="eisfheartar" tense="PresCont" dependency="Indep" person="Auto" />
  <tenseForm default="eisfhearann" tense="PresCont" dependency="Dep" person="Base" />
  <tenseForm default="eisfhearaim" tense="PresCont" dependency="Dep" person="Sg1" />
  <tenseForm default="eisfhearaimid" tense="PresCont" dependency="Dep" person="Pl1" />
  <tenseForm default="eisfheartar" tense="PresCont" dependency="Dep" person="Auto" />
  <tenseForm default="eisfhearfaidh" tense="Fut" dependency="Indep" person="Base" />
  <tenseForm default="eisfhearfaimid" tense="Fut" dependency="Indep" person="Pl1" />
  <tenseForm default="eisfhearfar" tense="Fut" dependency="Indep" person="Auto" />
  <tenseForm default="eisfhearfaidh" tense="Fut" dependency="Dep" person="Base" />
  <tenseForm default="eisfhearfaimid" tense="Fut" dependency="Dep" person="Pl1" />
  <tenseForm default="eisfhearfar" tense="Fut" dependency="Dep" person="Auto" />
  <tenseForm default="eisfhearfadh" tense="Cond" dependency="Indep" person="Base" />
  <tenseForm default="eisfhearfainn" tense="Cond" dependency="Indep" person="Sg1" />
  <tenseForm default="eisfhearfá" tense="Cond" dependency="Indep" person="Sg2" />
  <tenseForm default="eisfhearfaimis" tense="Cond" dependency="Indep" person="Pl1" />
  <tenseForm default="eisfhearfaidís" tense="Cond" dependency="Indep" person="Pl3" />
  <tenseForm default="eisfhearfaí" tense="Cond" dependency="Indep" person="Auto" />
  <tenseForm default="eisfhearfadh" tense="Cond" dependency="Dep" person="Base" />
  <tenseForm default="eisfhearfainn" tense="Cond" dependency="Dep" person="Sg1" />
  <tenseForm default="eisfhearfá" tense="Cond" dependency="Dep" person="Sg2" />
  <tenseForm default="eisfhearfaimis" tense="Cond" dependency="Dep" person="Pl1" />
  <tenseForm default="eisfhearfaidís" tense="Cond" dependency="Dep" person="Pl3" />
  <tenseForm default="eisfhearfaí" tense="Cond" dependency="Dep" person="Auto" />
  <moodForm default="eisfhearadh" mood="Imper" person="Base" />
  <moodForm default="eisfhearaim" mood="Imper" person="Sg1" />
  <moodForm default="eisfhear" mood="Imper" person="Sg2" />
  <moodForm default="eisfhearaimis" mood="Imper" person="Pl1" />
  <moodForm default="eisfhearaigí" mood="Imper" person="Pl2" />
  <moodForm default="eisfhearaidís" mood="Imper" person="Pl3" />
  <moodForm default="eisfheartar" mood="Imper" person="Auto" />
  <moodForm default="eisfheara" mood="Subj" person="Base" />
  <moodForm default="eisfhearaimid" mood="Subj" person="Pl1" />
  <moodForm default="eisfheartar" mood="Subj" person="Auto" />
</verb>
